【裁判字號】    99,台上,4246
【裁判日期】    990708
【裁判案由】    違反毒品危害防制條例等罪
【裁判全文】
最高法院刑事判決            九十九年度台上字第四二四六號
上  訴  人  甲○○
上列上訴人因違反毒品危害防制條例等罪案件，不服台灣高等法
院台中分院中華民國九十九年四月二十二日第二審判決（九十九
年度上訴字第五九一、五九三號，起訴案號：台灣台中地方法院
檢察署九十七年度偵字第二四四三八號、九十八年度偵字第二○
七三七號），提起上訴，本院判決如下：
    主  文
上訴駁回。
    理  由
按刑事訴訟法第三百七十七條規定，上訴於第三審法院，非以判
決違背法令為理由，不得為之。是提起第三審上訴，應以原判決
違背法令為理由，係屬法定要件。如果上訴理由書狀並未依據卷
內訴訟資料，具體指摘原判決不適用何種法則或如何適用不當，
或所指摘原判決違法情事，顯與法律規定得為第三審上訴理由之
違法情形，不相適合時，均應認其上訴為違背法律上之程式，予
以駁回。本件原判決撤銷第一審關於上訴人甲○○部分之不當判
決，改判仍論處其販賣第一級毒品五罪罪刑，已詳敘認定犯罪事
實之依據及憑以認定之理由，從形式上觀察，並無任何違背法令
之處。查毒品危害防制條例第十七條第一項固規定，犯本條例第
四條之罪，供出毒品來源，因而查獲其他正犯或共犯者，減輕或
免除其刑。惟究竟減輕或免除其刑，事實審法院本有自由裁量之
權。上訴人有毒品等前科多次，為圖牟利，販賣毒品予他人施用
，危害社會治安及國民健康至鉅，雖供出毒品來源，因而查獲張
耿豪販毒案件，仍不宜免除其刑，原審僅減輕其刑，乃其自由裁
量之事項，並未逾越法律所規定之範圍，或濫用其權限，自毋庸
於判決理由內說明不宜免除其刑之理由；又刑法第六十六條所謂
有期徒刑減輕者，減輕其刑至二分之一，但同時有免除其刑之規
定者，其減輕得減至三分之二。乃指減輕之最大幅度，裁判時可
在此幅度內自由酌量，並非必須減至二分之一或三分之二，如減
輕之刑度係在此範圍內，即非違法。原判決認上訴人於偵查及審
判中均自白犯罪，又供出毒品來源，因而查獲其他共犯，符合毒
品危害防制條例第十七條第二、一項之規定，已依法遞減其刑，
雖遞減之幅度未達三分之二，仍不能指為違法。上訴意旨，對於
原判決究竟如何違背法令，並未依據卷內資料為具體之指摘，仍
執前詞，對原審採證認事用法職權之行使，任意指摘，難謂已符
合首揭法定上訴要件，其上訴違背法律上之程式，應予駁回。
據上論結，應依刑事訴訟法第三百九十五條前段，判決如主文。
中    華    民    國  九十九  年    七    月    八    日
                      最高法院刑事第十庭
                          審判長法官  花  滿  堂
                                法官  黃  正  興
                                法官  陳  東  誥
                                法官  林  錦  芳
                                法官  洪  昌  宏
本件正本證明與原本無異
                                      書  記  官
中    華    民    國  九十九  年    七    月   十二   日
                                                      K

司法院資訊處製作；財團法人民間司法改革基金會備份。
